【裁判字號】    97,訴,982
【裁判日期】    970306
【裁判案由】    清償借款
【裁判全文】
臺灣臺北地方法院民事判決               97年度訴字第982號
    原      告  永豐商業銀行股份有限公司
    法定代理人  丁○○
    訴訟代理人  甲○○
    被      告  來德彩色印刷有限公司
  兼法定代理人  丙○○
    被      告  乙○○
上列當事人間清償借款事件，本院於中華民國97年3月4日言詞辯
論終結，判決如下：
    主  文
被告應連帶給付原告新台幣捌拾貳萬仟捌佰貳拾捌元，及如附
表二所示之利息、違約金。
訴訟費用由被告連帶負擔。
本判決於原告以新台幣貳拾柒萬元為被告供擔保後，得假執行。
    事實及理由
甲、程序方面：
一、本件依兩造簽訂之綜合授信約定書第13條約定，雙方合意以
    臺灣臺北地方法院為第一審管轄法院，故本院自有管轄權。
二、按因合併而消滅之公司，其權利義務，應由合併後存續或另
    立之公司承受。公司法第319 條準用同法第75條規定，定有
    明文。查原台北國際商業銀行股份有限公司（下稱台北商銀
    ）於民國95年11月13日經行政院金融監督管理委員會核准與
    建華商業銀行股份有限公司（下稱建華銀行）合併，合併後
    更名為永豐商業銀行股份有限公司，原台北商銀暨原建華銀
    行之權利義務關係，由合併後並更名之永豐商業銀行股份有
    限公司概括承受。
乙、實體方面：
一、原告起訴主張：被告來德彩色印刷有限公司（下稱來德公司
    ）以丙○○、乙○○為連帶保證人，於民國94 年8月10日與
    原告簽定綜合授信約定書，嗣於94 年8月16日向原告借款兩
    筆，合計新台幣（下同）250 萬元，其個別之借款金額、起
    迄日、利率、償還方式均如附表1 所示，遲延履行時，除按
    上開利率計息外，逾期在6個月以內者，按上開利率10%，逾
    期超過6個月者，按上開利率20%計付違約金。詎被告來德公
    司僅繳款至96年9月16日，依綜合授信約定書第6條第1項第1
    款約定，被告喪失期限利益，全部債務視同到期，尚積欠本
    金823,828元及附表2所示之利息及違約金未清償，經屢向被
    告催討，未獲置理，為此提起本件訴訟。並聲明：(一)如主文
    第1項所示。(二)願供擔保聲請宣告假執行。
二、被告未於言詞辯論期日到場，亦未提出書狀作何聲明或陳述
    。
三、查本件原告主張之事實，已據其提綜合授信約定書、借款撥
    貸書、歷史往來明細查詢表、IBT-基準利率變動表等影本為
    證。又被告已於相當時期受合法通知，而於言詞辯論期日不
    到場，亦未提出準備書狀爭執，依民事訴訟法第280條第3項
    前段準用同法第1 項規定，對原告主張之前開事實，視同自
    認，堪信為真實。被告來德公司未按期清償，全部債務視為
    到期，被告丙○○、乙○○為連帶保證人，自應負連帶清償
    責任。從而，原告依消費借貸及連帶保證之法律關係請求被
    告連帶給付如主文第1 項所示之本金、利息及違約金，為有
    理由，應予准許。又原告陳明願供擔保，聲請宣告假執行，
    核無不合，爰酌定相當擔保金額准許之。
四、訴訟費用負擔之依據：民事訴訟法第85條第2項。
中    華    民    國    97    年    3     月    6     日
                        民事第一庭法官  傅中樂
以上正本係照原本作成。
如對本判決上訴，須於判決送達後20日內向本院提出上訴狀。
中    華    民    國    97    年    3     月    6     日
                                書記官  李佩芳


司法院資訊處製作；財團法人民間司法改革基金會備份。
